sk-SK: Úprava povrchu bubnovej blany: Číra; Pieskovaná; Ebenová / čierna; Fiberskyn / v štýle teľacej kože; Hydraulická (plnená olejom); Hladká biela; Textúrovaná; Iné
lt-LT: Būgno membranos paviršiaus apdaila: Skaidrus; Dengtas; Juodmedžio / juodas; „Fiberskyn“ / veršiuko odos stiliaus; Hidraulinis (užpildytas alyva); Lygus baltas; Tekstūruotas; Kita
pl: Wykończenie powierzchni korpusu bębna: Przezroczyste; Powlekane; Hebanowe / czarne; Fiberskyn / imitacja skóry cielęcej; Hydrauliczne (wypełnione olejem); Gładkie białe; Teksturowane; Inne
pt-PT: Acabamento da superfície da pele do tambor: Transparente; Revestido; Ébano/preto; Fiberskyn/estilo pele de bezerro; Hidráulico (com óleo); Branco liso; Texturado; Outro
es: Acabado de superficie del cabezal del tambor: Transparente; Rugoso; Ébano / negro; Fiberskyn / estilo piel de becerro; Hidráulico (lleno de aceite); Blanco liso; Texturizado; Otro
fi: Rumpukalvon pintaviimeistely: Kirkas; Pinnoitettu; Eebenpuu / musta; Fiberskyn / vasikannahkatyyli; Hydraulinen (öljytäytteinen); Sileä valkoinen; Teksturoitu; Muu
zh-TW: 鼓皮表面處理: 透明; 塗層; 黑檀色 / 黑色; 仿獸皮 / 小牛皮風格; 油壓 (注油); 平滑白; 紋理; 其他
ro-RO: Finisajul suprafeței pentru membrana de tobă: Transparentă; Sablată; Abanos / negru; Fiberskyn / aspect de piele de vițel; Hidraulică (umplută cu ulei); Alb neted; Texturată; Altele
sv: Ytbehandling av bastrummans huvud: Genomskinlig; Belagd; Ebenholts/svart; Fiberskyn/kalvskinnsstil; Hydraulisk (oljefylld); Slät vit; Texturerad; Övrigt
pt-BR: Acabamento de superfície da pele do tambor: Transparente; Porosa; Ébano/preta; Fiberskyn / estilo couro de bezerro; Hidráulica (preenchida com óleo); Branca lisa; Texturizada; Outro
vi: Lớp phủ bề mặt của mặt trống: Trong suốt; Phủ lớp; Đen mun / đen; Fiberskyn / kiểu da bê; Thủy lực (chứa dầu); Trắng trơn; Có vân; Khác
zh-CN: 鼓皮表面处理: 透明; 涂层; 乌木色/黑色; 纤维皮/小牛皮风格; 液压（充油）; 光面白; 带纹理; 其他
en: Drum head surface finish: Clear; Coated; Ebony / black; Fiberskyn / calfskin-style; Hydraulic (oil-filled); Smooth white; Textured; Other
cs: Povrchová úprava bubnové blány: Průhledné; Pískované; Ebenové / černé; Fiberskyn / vzhled telecí kůže; Hydraulické (plněné olejem); Hladké bílé; Texturované; Ostatní
hr-HR: Površinska obrada glave bubnja: Prozirno; S premazom; Ebanovina / crno; Fiberskyn / u stilu teleće kože; Hidraulično (punjeno uljem); Glatko bijelo; Teksturirano; Ostalo
el: Φινίρισμα επιφάνειας κεφαλής τυμπάνου: Διάφανο; Με επίστρωση; Έβενος / μαύρο; Fiberskyn / στυλ δέρματος μοσχαριού; Υδραυλικό (με λάδι); Λείο λευκό; Ανάγλυφο; Άλλο
nl: Oppervlakteafwerking drumvel: Transparant; Gecoat; Ebbenhout / zwart; Fiberskyn / kalfsleer-stijl; Hydraulisch (met olie gevuld); Glad wit; Getextureerd; Anders
ko: 드럼 헤드 표면 마감: 투명색; 코팅; 에보니/검정색; 파이버스킨/송아지 가죽 스타일; 유압식 (오일 충전); 매끄러운 흰색; 텍스처; 기타
ja: ドラムヘッド表面仕上げ: 透明; コーテッド; エボニー / 黒; ファイバースキン / カーフスキンスタイル; ハイドローリック (オイル封入); スムースホワイト; テクスチャード; その他
it: Finitura della superficie della pelle del tamburo: Trasparente; Sabbiata; Ebano / nero; Fiberskyn / stile pelle di vitello; Idraulica (a olio); Bianco liscio; Testurizzata; Altro
da: Trommeskindets overfladefinish: Gennemsigtig; Belagt; Ibenholt / sort; Fiberskyn / kalveskindsstil; Hydraulisk (olieholdig); Glat hvid; Tekstureret; Anden
de: Oberflächenbeschaffenheit des Trommelfells: Transparent; Beschichtet; Ebenholz / Schwarz; Fiberskyn / Kalbsleder-Art; Hydraulic (ölgefüllt); Glattes Weiß; Strukturiert; Sonstige
hu: Dobbőr felületi kiképzése: Átlátszó; Bevonatos; Ébenfekete / fekete; Fiberskyn / borjúbőr stílusú; Hidraulikus (olajjal töltött); Sima fehér; Texturált; Egyéb
bg-BG: Повърхностно покритие на мембраната на барабана: Прозрачна; С покритие; Абаносова / черна; Fiberskyn / тип телешка кожа; Хидравлична (пълна с масло); Гладка бяла; Релефна; Друго
sl-SI: Površinska obdelava opne za boben: Prosojno; S premazom; Ebony/črno; Fiberskyn/slog telečje kože; Hidravlično (polnjeno z oljem); Gladko belo; Teksturirano; Drugo
fr: Finition de la surface de la peau de tambour: Transparent; Sablé; Ébène / noir; Fiberskyn / style peau de veau; Hydraulique (à bain d’huile); Blanc lisse; Texturé; Autre
tr: Davul derisi yüzey kaplaması: Transparan; Kaplamalı; Abanoz / siyah; Fiberskyn / dana derisi stili; Hidrolik (yağ dolgulu); Pürüzsüz beyaz; Dokulu; Diğer
nb: Overflatebehandling på trommehode: Gjennomsiktig; Belagt; Ibenholt / svart; Fiberskyn / kalveskinn-stil; Hydraulisk (oljefylt); Glatt hvit; Teksturert; Annet
ru: Отделка поверхности мембраны барабана: Прозрачная; С напылением; Черная; Fiberskyn / под телячью кожу; Гидравлическая (маслонаполненная); Гладкая белая; Текстурированная; Другое
th: ผิวสัมผัสของหนังกลอง: โปร่งใส; เคลือบ; อีโบนี / สีดำ; Fiberskyn / สไตล์หนังลูกวัว; ไฮดรอลิก (เติมน้ำมัน); สีขาวเรียบ; มีพื้นผิว; อื่นๆ